【裁判字號】    89,交聲,171
【裁判日期】    890223
【裁判案由】    違反道路交通管理處罰條例聲明異議
【裁判全文】
臺灣臺北地方法院交通事件裁定                    八十九年度交聲字第一七一號
    異議人即
    受處分人  甲○○
右列受處分人因違反道路交通管理處罰條例案件，對於交通部公路局臺北區監理所花
蓮監理站玉里分站中華民國八十九年二月廿三日所為之處分( 原處分案號：花監稽違
車字第45-AI0000000號 )聲明異議，本院裁定如左：
        主      文
異議駁回。
        理      由
一、按汽車駕駛人駕駛汽車，行至有號誌之交岔路口，遇有前行或轉彎之車道交通擁
    塞而逕行駛入交岔路口內，致號誌轉換後仍未能通過，妨礙其他車輛通行者，處
    銀元二百元以上四百元以下( 即新臺幣六百元以上一千二百元以下 )罰鍰，道路
    交通管理處罰條例第五十八條第一項第三款亦有規定。
二、本件受處分人即異議人甲○○於八十八年十二月卅日上午九時卅八分許，駕駛一
    輛車牌GW-6847 號自用小客車，沿臺北市○○路○段由南往北( 往信義路 )方向
    行駛，途經基隆路二段、吳興街有號誌交岔路口，明知前行車輛交通擁塞而仍逕
    行駛入交岔路口內，致號誌轉換後仍未能通過而妨礙其他車輛通行，為臺北市政
    府警察局交通警察大隊信義分隊員警謝勇義以拍照方式採證後，以其有違反「道
    路交通管理處罰條例」第五十八條第一項第三款規定之行為逕行掣單舉發並將舉
    發通知單送達受處分人。嗣受處分人於舉發通知單所載應到案日期前向原處分機
    關提出申訴，原處分機關請舉發單位調查結果，仍認受處分人有前開違規行為。
    原處分機關乃於八十九年二月廿三日依道路交通管理處罰條例第五十八條第一項
    第三款規定從輕裁處新臺幣六百元罰鍰。
三、訊據受處分人雖不否認其駕駛該輛車牌GW-6847 號自用小客車於前揭時地為警拍
    照之事實，惟矢口否認其有任何違反「道路交通管理處罰條例」規定之行為，辯
    稱略以「本人當時駕車跟隨前車前進，未遇黃燈前即已通過該交岔路口，惟因前
    方車輛實在太多，十餘公尺外又有一處管制號誌以致交通阻塞。只怪前方車輛起
    動太慢，只好苦苦等待而動彈不得。何況依照採證相片顯示本人駕車並無妨礙其
    他車輛行進之情事」云云。經查：本件受處分人既不否認其係領有合格駕駛執照
    之駕駛人，則其就「道路交通安全規則」第一○二條第一項第十二款「行至有號
    誌之交岔路口，遇有前行或轉彎之車道交通擁塞時，應在路口停止線前暫停，不
    得逕行駛入交岔路口內，致號誌轉換後，仍未能通過妨礙其他車輛通行」之規定
    ，自應知之甚稔。況由本件卷附二張採證相片所示景物，明顯可見受處分人駕駛
    之車牌GW-6847 號自用小客車，由於前行車輛擁塞無法前駛而停在交岔路口內，
    其違規行為明確，前述所辯無非係卸責之詞，不足採信。從而原處分機關依道路
    交通管理處罰條例五十八條第一項第三款規定從輕裁處罰鍰新臺幣六百元，核無
    違誤。本件異議為無理由，應予駁回。
據上論斷，應依道路交通案件處理辦法第十九條，裁定如主文。
中      華      民      國    八  十  九    年     八     月    卅一    日
                              臺灣臺北地方法院交通法庭
                                    法  官  鍾    華
右正本證明與原本無異
如不服本裁定應於送達後五日內向本院提出抗告狀
                                    書記官  黃  繡  琴
中      華      民      國    八  十  九    年     九     月      一    日


司法院資訊處製作；財團法人民間司法改革基金會備份。
